【裁判字號】    86,易,5112
【裁判日期】    891017
【裁判案由】    賭博
【裁判全文】
臺灣桃園地方法院刑事判決                        八十六年度易字第五一一二號
    公  訴  人  臺灣桃園地方法院檢察署檢察官
    被      告  子○○
    右  一  人
    選任辯護人  巳○○
                戊○○
    被      告  林姿伶
          （原名癸○○
                寅○○
    右  一  人
    選任辯護人  甲○○
    被      告  卯○○
                丁○○
                庚○○
    右  一  人
    選任辯護人  己○○
    被      告  乙○○
                辰○○
                丙○○
                丑○○
                午○○
右列被告等因賭博案件，經檢察官提起公訴（八十六年度偵字第五四一一號、第六一
二八號、第六九○○號），本院判決如左：
        主  文
子○○共同以賭博為常業，處有期徒刑陸月，如易科罰金，以佰元折算壹日，扣案
如附表一、二、三所示之物，均沒收。
卯○○共同以賭博為常業，累犯，處有期徒刑伍月，如易科罰金，以佰元折算壹日
，扣案如附表一、二、三所示之物，均沒收。
庚○○共同以賭博為常業，累犯，處有期徒刑伍月，如易科罰金，以佰元折算壹日
，扣案如附表一所示之物，均沒收。
林姿伶、寅○○、丁○○、辰○○、丙○○、乙○○共同以賭博為常業，各處有期徒
刑肆月，如易科罰金，均以佰元折算壹日，扣案如附表一所示之物，均沒收。
丑○○共同連續在公眾得出入之場所賭博財物，處罰金伍仟元，如易服勞役，以佰
元折算壹日。扣案如附表二所示之物，均沒收。
午○○共同連續在公眾得出入之場所賭博財物，處罰金伍仟元，如易服勞役，以佰
元折算壹日。扣案如附表三所示之物，均沒收。
        事  實
一、卯○○曾於民國七十八年間，因違反懲治盜匪條例案件，經本院以七十八年度少
    訴字第七五號判處有期徒刑四年，於七十八年十二月十八日確定，並於七十九年
    一月三日發監執行，於八十一年一月九日假釋付保護管束，而於八十二年四月二
    十七日保護管束期滿執行完畢；庚○○亦因賭博案件，經本院以八十二年度易字
    第二四九二號判處有期徒刑五月，於八十二年七月二十二日確定，於同年八月二
    十四日易科罰金執行完畢（以上二人均構成累犯）；寅○○亦曾因傷害案件，經
    台灣士林地方法院於八十年八月三十一日，以八十年度易字第二○九八號判處有
    期徒刑四月，於同年十月十日確定，並於八十年十一月二十六日易科罰金執行完
    畢（不構成累犯）。
二、子○○自民國八十五年七月間某日起至八十六年四月二十五日止，在桃園縣中壢
    巿遠東路六五號一樓「日日新美容院」、桃園縣觀音鄉大潭村二鄰十六號「秀秀
    飯店」公眾得出入之場所等處，擺設電動賭博機具「小瑪琍」、「Ｆ１賽車台」
    與不特定人賭博財物，並自八十五年七月間某日起僱用與其具有共同犯意聯絡之
    林姿伶（原名癸○○，八十八年十一月更名）、卯○○、丁○○、庚○○、辰○○、乙○○、丙○○、壬○○、辛○○（後二人另案審結），及自八十五年十二
    月間某日起僱用與其具有共同犯意聯絡之寅○○，負責尋找合適之擺放電動賭博
    機台地點及收取現金之工作，共同與不特定之賭客賭博財物，賭客所輸之金錢由
    寄檯店家分得一半，子○○與寄檯業務員再就其餘所得五五分帳，子○○、林姿
    伶、寅○○、卯○○、丁○○、庚○○、辰○○、丙○○、乙○○、壬○○、辛○○並均以之為常業。嗣於八十六年四月十九日上午十一時許，在桃園縣中壢市
    ○○路二八九巷六一號停車場內，為警查獲正由受寄處收回電動賭博機具之寅○○，並扣得如附表一編號一所示電動賭博機具「小瑪琍」一檯（含ＩＣ版），並
    據寅○○之供述，循線至桃園縣平鎮市○○路五七三巷八二弄二三號，查獲子○○、林姿伶、卯○○、丁○○、庚○○、辰○○、丙○○、乙○○、壬○○、辛○○等人，並扣得如附表一編號二至七之物。
三、丑○○分別與子○○及其受僱人卯○○，以及與綽號「鑫尚」之真實姓名年籍均
    不詳之成年男子共同基於賭博罪之概括犯意聯絡，自八十六年四月二十三日起，
    由綽號「鑫上」之成年男子提供電動賭博機具「小天使」一台，自八十六年四月
    二十五日起，由卯○○提供電動賭博機具「小瑪琍」一台，推由丑○○在桃園縣
    中壢巿遠東路六五號一樓，其經營之「日日新美容院」公眾得出入之場所內，擺
    設上揭電動賭博機具「小天使」與「小瑪琍」各一台，與不特定人賭博財物，迄
    八十六年四月二十五日下午四時三十分許，為警當場查獲，並扣得如附表二所示
    之電動賭博機具（含ＩＣ版）、及「小天使」機臺內之賭資新臺幣六百元。
四、午○○與子○○及其受僱人卯○○（代號高進）與代號「高信」之真實姓名年籍
    均不詳之成年男子共同基於賭博罪之概括犯意聯絡，自八十五年十一月下旬某日
    起至八十六年三月中旬，由代號「高信」之成年男子提供電動賭博機具「小瑪琍
    」一台，自八十六年四月十六日起，由卯○○提供電動賭博機具「Ｆ１賽車台」
    」一台，推由午○○在桃園縣觀音鄉大潭村二鄰十六號，其經營之「秀秀飯店」
    公眾得出入之場所內，擺設上揭電動賭博機具「小瑪琍」、「Ｆ１賽車台」各一
    台，與不特定人賭博財物，所得以五五分帳。迄八十六年四月二十四日下午五時
    二十分許，為警當場查獲，並扣得如附表三所示之電動賭博機具（含ＩＣ版）、
    及機臺內之賭資新臺幣四千七百五十元。
五、案經桃園縣警察局平鎮分局、中壢分局分別報請台灣桃園地方法院檢察署檢察官
    偵查起訴。
        理  由
一、右揭犯罪事實，業據被告子○○、林姿伶、寅○○、卯○○、丙○○、庚○○、
    辰○○、丑○○、午○○坦承不諱，另訊據被告乙○○、丁○○則矢口否認有何
    賭博犯行，均辯稱：渠等均尚在受訓階段，並未實際去從事寄放電動賭博機具之
    賭博行為云云。經查，被告子○○雖提出經濟部商品檢驗局出具之檢驗合格證明
    書，證明上開機台並非公告查禁之賭博性電動玩具云云。惟按所謂賭博係以偶然
    之射倖變數決定財物之輸贏，只須行為具備此種要件，即與賭博之定義相當，初
    不以行為人所使用之賭具種類是否經公告查禁為必要。本件Ｆ１賽車台之電動機
    具其電玩面板係標示汽車圖案，客人投入現金硬幣後，再自由選擇欲押注之圖案
    ，若押注中彩，機具會自動累計不等倍數之分數，反之則沒入押注分數，其玩法
    與「小瑪琍」機台完全相同，客人不欲把玩時，可依機台所餘分數按一比一之比
    例兌換等值商品，業據被告午○○坦認在卷（參見台灣桃園地方法院檢察署八十
    六年度偵字第六九○○號偵查卷第四至五頁），究該玩法，其中彩與否完全由機
    具內之ＩＣ板所控制，藉不特定機率決定輸贏，把玩者除按鈕外，無須再為其他
    技巧性控制行為，其把玩方式純憑運氣，單調呆板，與具有聲光、動作、影音效
    果，需動腦靈活操縱，可剌激感官之益智娛樂電子遊戲機，顯有極大差異，故該
    機檯係屬電動賭博機具，實不言自明。且被告子○○於本院審理時不諱言：撤檯
    前確有從事賭博性電玩之寄放工作，而客人就把玩Ｆ１賽車台所得分數兌換物品
    次數並無限制，可就同一台機檯，在同一日重複不斷投幣開分，並兌換物品，而
    所得兌換物品之種類亦無限制，凡在寄放點店家店內之商品，均可為兌換之標的
    （見本院八十七年九月二十四日訊問筆錄），足見本件同一賭客在同一日內所得
    兌換商品之總價值可超過二千元，則其與遊藝場輔導管理規則之規定意旨是否相
    符已有可議，依行政法上關於行政指導行為之理論，被告以兌換商品方式迂迴輸
    嬴財物，藉以規避行政規則之約制，顯已逾行政指導行為之範圍，仍具有社會侵
    害性。次查，刑法第二百六十六條第一項所謂『財物』，原不以金錢或物質為限
    ，凡有經濟上價值者，均可謂為『財物』，況客人所得兌換之標的既無種類、金
    額限制，顯非供人暫時娛樂之物甚明，與賭博罪得免責要件尚有未合。第查，被
    告乙○○與卯○○、庚○○、辛○○等人均有去寄放Ｆ１賽車台等情，業據被告
    子○○於檢察官偵查中供承不諱（參見台灣桃園地方法院檢察署八十六年度偵字
    第五四一一號偵查卷第一百二十六頁），而被告丁○○於偵查中及本院審理時亦
    自承化名「高誠」，負責推銷Ｆ１賽車台不諱（見同偵卷第五十二至五十三頁、
    本院八十七年九月七日訊問筆錄），另參諸被告子○○於偵查中所供稱：「（Ｆ
    １賽車台租金如何與業務員分？）底薪一萬元，租金拿回來各分一半。」等語（
    見同偵卷第一百三十頁反面），足見被告等均業已著手賭博犯罪構成要件行為之
    實施，甚為明灼。又刑法上所謂常業犯，指反覆以同種類行為為目的之社會活動
    之職業性犯罪而言，至於犯罪所得之多寡，是否恃此犯罪為唯一之謀生職業，則
    非所問，縱令兼有其他職業，仍無礙於該常業犯罪之成立。（最高法院八十五年
    度台上字第五一○號判例意旨參照），被告子○○以底薪一萬元代價，僱用業務
    員即被告林姿伶、寅○○、卯○○、丙○○、庚○○、辰○○、乙○○、丁○○
    從事尋找合適之擺放電動賭博機台地點及收取現金之工作，渠等並均藉以抽取一
    定比例之金額營取利益，自均恃以之為業，雖被告寅○○辯稱渠另有抓魚之正當
    職業，僅係兼職寄檯而已（見本院八十七年一月八日訊問筆錄），惟參諸上揭判
    意旨，仍無礙其犯罪之成立，併此敘明。此外，並有如附表一、二、三所示之物
    扣案及搜索扣押證明筆錄、電動玩具保管清單、扣押物品清單等附卷足憑，被告
    等人前開所辯各節，要屬卸責之詞，均不足採信。綜上所述，本件事証已臻明確
    ，被告子○○、林姿伶、寅○○、卯○○、丙○○、庚○○、辰○○、乙○○、
    丁○○、丑○○、午○○等之犯行，均堪以認定。
二、核被告子○○、林姿伶、寅○○、卯○○、丙○○、庚○○、辰○○、乙○○、
    丁○○所為，均係犯刑法第二百六十七條之常業賭博罪。被告丑○○、午○○二
    人所為，均係犯刑法第二百六十六條第一項前段之普通賭博罪。被告子○○與林
    姿伶、寅○○、丙○○、庚○○、辰○○、乙○○、丁○○間，被告子○○、卯
    ○○、丑○○間，以及被告子○○、卯○○、午○○間，就上揭賭博犯行各有犯
    意聯絡及行為分擔，各為共同正犯。被告丑○○、午○○先後多次賭博犯行，均
    時間緊接，犯罪構成要件相同之罪名，顯係基於概括犯意反覆為之，均為連續犯
    ，各應依刑法第五十六條之規定，以一罪論並加重其刑。另查被告卯○○、庚○○各曾有如事實欄所載之犯罪前科與執行紀錄，此有本院被告全國前案紀錄表與
    台灣桃園地方法院檢察署刑案資料查註紀錄表各二紙存卷可按，其等於五年內再
    犯本件有期徒刑以上之罪，為累犯，各應依法加重其刑。爰分別審酌被告等人之
    犯罪動機、目的、手段、品行、擺設賭博機具之期間、規模、所得利益、所生危
    害、涉案程度對社會風氣造成之不良影響及犯罪後態度等一切情狀，分別量處如
    主文所示之刑，並就被告子○○、林姿伶、寅○○、卯○○、丙○○、庚○○、
    辰○○、乙○○、丁○○等人諭知易科罰金之折算標準，就被告丑○○、午○○
    部分諭知易服勞役之折算標準。
三、扣案如附表一編號一、二，如附表二編號一、二，及如附表三編號一所示之賭博
    機具，為當場賭博之器具，如附表一編號三、附表二編號三、附表三編號二之賭
    資均為賭檯上財物，均依刑法第二百六十六條第二項宣告沒收；其餘扣案之物，
    為被告子○○所有供犯罪所用之物或預備供犯罪所用之物，均依刑法第三十八條
    第一項第二款規定宣告沒收。
四、被告壬○○、辛○○部分，俟渠等到案後另行審結。
據上論斷，應依刑事訴訟法第二百九十九條第一項前段，刑法第二十八條、第五十六
條、第二百六十六條第一項前段、第二項、第二百六十七條、第四十七條、第四十一
條、第四十二條第二項、第三十八條第一項第二款，罰金罰鍰提高標準條例第一條前
段、第二條，判決如主文。
本案經檢察官張春暉到庭執行職務。
中      華      民      國    八十九    年      十      月     十七     日
                                臺灣桃園地方法院刑事第二庭
                                    法  官  陳  世  博
右正本證明與原本無異。
如不服本判決，應於判決送達後十日內向本院提出上訴狀( 應附繕本 )，上訴於臺灣
高等法院。
                                    書記官 楊  惠  如
中      華      民      國    八十九    年      十一    月      二十四  日
附論罪科刑依據之法條：
刑法第二百六十七條：
以賭博為常業者，處二年以下有期徒刑，得併科一千元以下罰金。
刑法第二百六十六條
在公共場所或公眾得出入之場所賭博財物者，處一千元以下罰金，但以供人暫時娛樂
之物為賭博者，不在此限。
當場賭博之器具與在賭檯或兌換籌碼處之財物，不問屬於犯人與否，沒收之。
附表一：
編號         物品名稱                             數量
一      電動賭博機具（小瑪琍）                    一台（註一）
二      電動賭博機具（小瑪琍）                    三十五台（註二）
三      賭資                            新台幣十一萬三仟一百七十元
四      電腦計（洗）分卡                          十七張
五      寄檯開分單                                六張
六      員工名冊                                  一本
七      帳冊                                      十一本
附表二：
編號         物品名稱                             數量
一      電動賭博機具（小瑪琍）                    一台
二      電動賭博機具（小天使）                    一台（註三）
三      賭資                                  新台幣六百元
附表三：
編號         物品名稱                             數量
一      電動賭博機具（Ｆ１賽車台）                一台（註四）
二      賭資                              新台幣四仟七百五十元
註一：扣案電動賭博機具尚含ＩＣ板一片。
註二：扣案電動賭博機具，均係原寄放於商家，嗣經收回之機檯，內無ＩＣ板。
註三：扣案電動賭博機具尚含ＩＣ板二片。
註四：扣案電動賭博機具尚含ＩＣ板一片。


司法院資訊處製作；財團法人民間司法改革基金會備份。
